# 想给公司董事培训下财务知识,有没有人有相关的PPT分享下,多谢了

提问人：malihuan 时间：2012-01-11 17:01:30
如题.多谢了!

回答人：chenyiwei
印象中ishare里有一个“非财务人员的财务管理”之类的PPT，你可以搜索一下。